# 英文附注册资本表述问题

提问人：jin1long2 时间：2021-01-23 23:50:00
见到有的英文附注上是这么写的：Registered Capital: 2000 thousand USD. 这样的表述有问题吗？为什么不用Registered Capital: 20 million USD来表述？有什么缘由，或者 2000 thousand表述不正确？

回答人：chenyiwei
这个没有特殊规定，但建议看下通篇附注中哪个货币数量单位用得最多，尽可能保持一致性。